【裁判字號】    98,簡上,6
【裁判日期】    980819
【裁判案由】    公共危險
【裁判全文】
臺灣臺東地方法院刑事判決               98年度簡上字第6號
公  訴  人  臺灣臺東地方法院檢察署檢察官
上  訴  人
即  被  告  乙○○
輔  佐  人
即被告之妻  甲○○
上列上訴人即被告因公共危險案件，不服本院中華民國98年3月2
5日98年度東交簡字第80號第一審判決（聲請簡易判決處刑案號
：98年度偵字第288號），提起上訴，本院管轄之第二審合議庭
判決如下：
    主  文
上訴駁回。
乙○○緩刑貳年。
    犯罪事實及理由
一、本案經本院審理結果，認原審以被告乙○○所為係刑法第18
    5條之3之罪，判處拘役55日，如易科罰金，以新臺幣1千元
    折算1日。其認事用法均無違誤，應予維持，並引用第一審
    判決書所記載之事實、證據及理由（如附件）。另被告雖於
    本院準備程序及審理時陳稱：其跌倒的地點是在其家前面，
    不是在臺東縣池上鄉○○路天公巷49巷前面，其當天在菜市
    場喝米酒，喝完酒後騎機車，之後是用牽的，牽3分鐘後就
    跌倒了等語。惟經本院囑請臺東縣警察局關山分局查證被告
    當時跌倒之地點，其結果確認為臺東縣池上鄉○○路天公巷
    49巷前面乙節，有該分局98年6月30日關警刑偵字第0980001
    106號函所附查訪表及報告書在卷可參（見本院簡上卷第69-
    72頁），並有卷附現場照片10張可供佐證（見警卷第7-11頁
    ），可見原判決所認定此部分事實並無錯誤，被告所稱前詞
    ，容有誤會。又被告雖稱其在跌倒前，機車係用牽的等語，
    惟被告對於其酒後有騎乘機車之行為已自承不諱，所辯前情
    於犯罪之成立並無影響，特此說明。
二、上訴意旨略以：被告當時騎乘之機車係在臺東縣池上鄉○○
    段287、288號地段跌倒，並非在原判決認定之臺東縣池上鄉
    ○○路天公巷49號前，且其在市場喝完酒後，於跌倒前3分
    鐘係牽著機車，而非騎乘該機車，為此提起上訴等語。
三、查本件業經被告自承其服用酒類，不能安全駕駛動力交通工
    具而駕駛不諱，並有臺東縣警察局關山分局道路交通事故當
    事人酒精測定紀錄表1紙、道路交通事故調查表(一)、(二)、道
    路交通事故現場圖各1紙，現場照片10張、財團法人佛教慈
    濟綜合醫院關山分院診斷證明書1紙及行政院國軍退除役官
    兵輔導委員會臺北榮民總醫院88年8月5日（88）北總內字第
    26868號函1份在卷可稽，原審因認被告本件犯行事證明確，
    並引用刑法第185條之3、第41條第1項前段、刑法施行法第1
    條之1，論處被告拘役55日，併諭知以新臺幣1千元折算1日
    之易科罰金折算標準，其認事用法均無違誤，量刑亦妥適。
    末查，被告前於民國70年間因傷害案件，經本院以70年度易
    字第266號判處有期徒刑3月，經臺灣高等法院花蓮分院以70
    年度上易字第162號駁回上訴確定，於70年12月16日易科罰
    金執行完畢，迄於本案宣示判決之日即98年8月19日，5年以
    內未曾因故意犯罪受有期徒刑以上刑之宣告，有臺灣高等法
    院被告前案紀錄表1份在卷可稽，僅因一時失慮，觸犯刑章
    ，經此偵審程序，當知所惕勵，應無再犯之虞。另被告因
    本件犯行亦受有傷害乙節，有卷附前揭診斷證明書1紙可憑
    ，可見被告經歷本案之發生，亦應得到相當之教訓而有所省
    思。參以被告患有心臟病、高血壓及糖尿病史，身體狀況欠
    佳，已有20餘年未能正常工作，經濟壓力亦屬沉重，此有輔
    佐人即被告之妻甲○○於本院審理時陳述在卷，復有被告之
    財團法人佛教慈濟綜合醫院病歷影本1份供卷足參（見本院
    簡上卷第16-55頁）。本院綜上各端，因認對被告所宣告之
    刑，以暫不執行為適當，爰併宣告緩刑2年，以啟自新。
據上論斷，應依刑事訴訟法第455條之1第1項、第3項、第368條
、第373條，刑法第74條第1項第2款，判決如主文。
本案經檢察官丙○○到庭執行職務
中    華    民    國    98    年    8     月    19    日
                  刑事第二庭  審判長法  官  李水源
                                    法  官  蔡慧雯
                                    法  官  盧亨龍
以上正本證明與原本無異。
本件不得上訴。
                                    書記官  姚佳華
中    華    民    國    98    年    8     月    20    日


司法院資訊處製作；財團法人民間司法改革基金會備份。
